臺灣桃園地方法院交通事件裁定　　　　 94年度交聲字第217號
原處分機關　交通部公路總局新竹區監理所桃園監理站
異　議　人　甲○○
上列受處分人因違反道路交通管理處罰條例事件，對交通部公路
總局新竹區監理所桃園監理站民國94年4 月18日桃監裁罰字第裁
52－DA0000000 號違反道路交通管理事件裁決書，聲明異議，本
院裁定如下：
    主  文
原處分撤銷。
甲○○汽車駕駛人在設有禁止臨時停車標線處所臨時停車，處罰
鍰新臺幣伍佰元。
    理  由
一、原處分意旨略以：異議人即受處分人甲○○於民國94年2 月
    3 日下午5 時48分許，駕駛5137－FS號自小貨車，在桃園縣
    桃園市○○街○○道黃線網臨時停車，應依道路交通管理處
    罰條例第54條第3 款（裁決書誤載為第54條第1 項第3 款，
    且在違規事實誤載為在鐵路平交道超車）及違反道路交通管
    理事件統一裁罰基準及處理細則第43、44、61條規定，裁處
    異議人罰鍰新臺幣（下同）8,000 元。
二、本件異議人聲明異議意旨略以：如附件異議狀所載。
三、按汽車駕駛人在設有禁止臨時停車標誌、標線處所臨時停車
    者，處新臺幣300 元以上600 元以下罰鍰，道路交通管理處
    罰條例第55條第3 款定有明文。
四、經查：
  (一)本件異議人即受處分人甲○○於94年2 月3 日下午5 時48分
    許，駕駛車號5137－FS號自小貨車，行經桃園縣桃園市○○
    街○路平交道前，適遇該平交道警示器鈴響柵欄並緩慢放下
    ，因平交道前方車輛眾多，經在現場執行勤務之桃園縣政府
    警察局桃園分局中路派出所員警莊建國唯恐後方車輛再繼續
    前進，有致行進於鐵路上之火車受阻，危及火車上眾多乘客
    及往來車輛安全，遂吹鳴警哨並手搖警用指揮棒示意後方車
    輛勿再通行該鐵路平交道，惟異議人仍駕車通過該平交道，
    致其甫通過平交道之際，果因前方車輛擁塞而將其自小貨車
    臨時停於該鐵路平交道前方之黃色網狀線區，經員警莊建國
    當場照相後逕行舉發，並填具桃警局交字第DA00000002號舉
    發違反道路交通管理事件通知單，再經交通部公路總局新竹
    區監理所桃園監理站於94年4 月18日據以開具桃監裁罰字第
    裁52－DA0000000 號違反道路交通管理事件裁決書等各節，
    業據證人莊建國警員於本院調查時到庭結證屬實，復有前開
    舉發違反道路交通管理事件通知單、違反道路交通管理事件
    裁決書、逕行舉發之採證照片各乙紙附卷可稽。
  (二)查異議人雖不否認其有於上開時、地，將其所駕前揭自小貨
    車臨時停車於該鐵路平交道前黃色網狀線區之事實，惟辯稱
    ：伊沒有看到警察對伊吹哨子，也沒有聽到平交道的警鈴響
    ，等伊過去時，對面道路塞車，伊不得已才停在黃色網狀線
    云云。然查，異議人駕車於前開時、地，行經桃園玉山街鐵
    路平交道前，因平交道警示器鈴響，柵欄並已緩慢放下，當
    時在旁執行勤務之員警莊建國因見平交道對向車輛眾多，唯
    恐後方車輛繼續前進，致行進於鐵路上之火車受阻，有危及
    火車上眾多乘客及其餘往來車輛之安全，遂吹鳴警哨並手搖
    警用指揮棒示意後方車輛勿再繼續通過平交道，惟異議人仍
    駕駛上開車輛通過該鐵路平交道，致因前方車輛擁塞而臨時
    停於黃色網狀線區等情，已據證人莊建國證述綦詳。而衡諸
    鐵路平交道設置警示鈴及警示燈既係為警示通行平交道之往
    來車輛及行人而設置，其警示鈴之聲量自無微小至在通過平
    交道附近之車輛猶未能聽聞之可能，且平交道之警示鈴響同
    時併伴隨警示紅燈閃爍，異議人既已駕車駛至該平交道前，
    焉有未聽到平交道警示鈴響及見警示紅燈閃爍之可能，猶依
    證人莊建國所述當時非但平交道之警示鈴響且柵欄並已緩慢
    放下之情狀，如此異議人更無不知柵欄放下警示鈴響之理？
    異議人前開所辯，顯違常情事理，殊難信實。從而，異議人
    確有於前開時、地，在設有禁止臨時停車標線處所臨時停車
    之情屬實。異議人猶執前詞否認違規事實，自無可採。
　(三)惟按道路交通管理處罰條例第54條第3 款，係就「在鐵路平
  　交道超車、迴車、倒車、臨時停車或停車」之違規行為所設
    之處罰規定；該條項之規定，旨在防杜因行為人「在鐵路平
    交道上」之違規行為，導致行進於鐵路上之火車受阻，甚而
    發生碰撞翻覆，危及火車上眾多乘客及行為人自身之生命、
    財產安全，此觀諸該條文之內容自明。至於，在平交道鄰近
    區域，而不屬於平交道範圍之違規行為，應無適用此項規範
    處罰之餘地。查本件受處分人甲○○之違規停車地點，係在
　  前述鐵路平交道前之黃色網狀線區，已如前述，則受處分人
    之違規停車地點，應非屬「在鐵路平交道」，而係違反道路
    交通管理處罰條例第55條第3 款之在設有禁止臨時停車標線
    處所臨時停車之規定。是原處分機關援引道路交通管理處罰
    條例第54條第3 款之規定，裁罰異議人新臺幣8 千元罰鍰，
    自屬有違。次按，交通法庭認為聲明異議雖無理由，而原處
　　分不當或違法者，應以裁定將原處分經聲明異議之部分撤銷
　  ，並自為裁定，道路交通案件處理辦法第20條訂有明文。查
    異議人既有前述在設有禁止臨時停車標線處所臨時停車之違
    規事實，即應受處罰，原處分雖有如前述之違誤，然異議人
    前開違規情節明確，自應由本院撤銷原處分，另為適法之處
    分，並援依道路交通管理處罰條例第55條第3 款之規定，科
    處異議人罰鍰500 元
三、據上論斷，應依道路交通案件處理辦法第20條前段，裁定如
    主文。
中　　華　　民　　國　　94　　年　　11　　月　　17　　日
　　　　　　　　　　　　交通法庭　法　官　林惠霞
以上正本證明與原本無異。
如不服本裁定，應於裁定送達後5日內向本院提出抗告狀。
                                  書記官  陳恩如
中　　華　　民　　國　　94　　年　　11　　月　　17　　日
